臺灣士林地方法院刑事裁定
111年度聲字第3號
聲  請  人  臺灣士林地方檢察署檢察官
受  刑  人  郭偉宏



上列聲請人因受刑人數罪併罰有二裁判以上，聲請定其應執行之
刑（111年度執聲字第6號），本院裁定如下：
    主  文
郭偉宏所犯如附表所示之罪，應執行有期徒刑參年拾月。
    理  由
一、聲請意旨略以：受刑人郭偉宏因違反詐欺等案件，先後經判
    決確定如附表，應依刑法第53條及第51條第5款，定其應執
    行之刑，爰依刑事訴訟法第477條第1項聲請裁定。
二、按裁判確定前犯數罪者，併合處罰之，但有得易科罰金之罪
    與不得易科罰金之罪之情形，受刑人請求檢察官聲請定應執
    行刑者，依第51條規定定之；數罪併罰，分別宣告其罪之刑
    ，若宣告多數有期徒刑者，於各刑中之最長期以上，各刑合
    併之刑期以下，定其刑期，但不得逾30年，刑法第50條第1
    項但書第1款、第2項、第51條第5款，分別定有明文。次按
    數罪併罰，有二裁判以上者，依第51條之規定，定其應執行
    之刑，同法第53條亦規定甚明。又數罪併罰中之一罪，依刑
    法規定得易科罰金，若因與不得易科之他罪併合處罰結果而
    不得易科罰金時，原可易科部分所處之刑，自亦無庸為易科
    折算標準之記載。另刑事訴訟法第370條第2項、第3項，已
    針對第二審上訴案件之定應執行之刑，明定有不利益變更禁
    止原則之適用；分屬不同案件之數罪併罰，倘一裁判宣告數
    罪之刑，曾經定其執行刑，再與其他裁判宣告之刑定其執行
    刑時，在法理上亦應同受此原則之拘束。基此，上開更定之
    應執行刑，不應比前定之應執行刑加計其他裁判所處刑期或
    所定應執行刑後為重，否則即與法律秩序理念及法律目的之
    內部界限有違，難認適法。
三、經查，受刑人郭偉宏因詐欺案件，經本院、臺灣新北地方法
    院、臺灣臺北地方法院及臺灣高等法院分別判處如附表所示
    之刑，均已確定在案，其中附表編號1至3部分所示之罪，並
    經臺灣高等法院以108年度上訴字第189號判決定應執行有期
    徒刑2年6月確定等節，有臺灣高等法院108年度上訴字第189
    號判決、最高法院109年度台上字第1471號判決、臺灣新北
    地方法院107度訴字第671號判決、110年度訴緝字第20號判
    決、臺灣臺北地方法院110年度審訴緝字第17號判決、本院1
    10年度簡字第114號判決及臺灣高等法院被告前案紀錄表各1
    份附卷可參。又附表編號6所示之罪得易科罰金，附表編號1
    至5所示之罪則不得易科罰金，屬刑法第50條第1項但書第1
    款之情形，依同條第2項規定，須經受刑人請求檢察官聲請
    定其應執行刑，始得依同法第51條規定定之。茲受刑人已於
    民國110年12月21日具狀請求聲請人就如附表所示各罪，聲
    請合併定應執行刑，此有臺灣士林地方檢察署依修正刑法第
    50條受刑人是否請求檢察官聲請定應執行刑聲請狀在卷足稽
    （見本院卷第7頁）。是檢察官聲請定其應執行之刑，除附
    表編號1至3、6所示之罪「偵查（自訴）機關年度案號」欄
    、附表編號2、3所示之罪「犯罪日期」欄之記載應更正為如
    附表所示外，本院審核認聲請為正當，自應准許。又受刑人
    所犯如附表編號1至3所示之罪，曾經臺灣高等法院以108年
    度上訴字第189號判決定應執行有期徒刑2年6月確定，依前
    說明，前定之執行刑當然失效，本院自應以其各罪宣告刑為
    基礎，惟仍不得較上開已定應執行刑2年6月加計如附表編號
    4至6所判處有期徒刑2年7月之總和5年1月為重。
四、爰審酌依卷附判決所示，受刑人如附表編號1至5所犯之罪均
    為三人以上共同詐欺取財罪、附表編號6所犯之罪則為幫助
    詐欺取財罪，附表編號1至3行為之犯罪時間均為106年12月
    間，且均係加入「林韻忠」所屬詐欺集團擔任提領被害人款
    項之車手所為，附表編號4至5行為之犯罪時間則為距附表編
    號1至3所示之罪約1年8月後之108年8、9月間，加入王景生
    所屬詐欺集團擔任提領被害人款項之車手所為，附表編號6
    所示行為則為108年11月間交付帳戶予他人作為詐欺犯罪所
    用等各罪之罪質、侵害法益、各次犯罪行為行為相距時間、
    各次犯罪行為類型、手段等一切情狀，及本院於111年1月11
    日訊問受刑人，受刑人表示希望從輕定刑之意見（見本院卷
    第99頁至第100頁）一切情狀，裁定如主文所示之應執行刑
    。另本件受刑人所犯附表編號6所示之罪雖經法院判處得易
    科罰金之刑，但因與上開附表編號1至5所示不得易科罰金之
    刑合併定應執行刑，依上揭說明，自無庸再為易科罰金折算
    標準之諭知，併此敘明。
五、依刑事訴訟法第477條第1項，刑法第50條第2項、第53條、
    第51條第5款，裁定如主文。
中　　華　　民　　國　　111 　年　　1 　　月　　13　　日
                  刑事第七庭  法  官  李昭然
以上正本係照原本作成。　　　　　　　　　
如不服本裁定，應於送達後5日內向本院提出抗告狀。
                              書記官  程翠璇 
中　　華　　民　　國　　111 　年　　1 　　月　　14　　日
附表：
編            號         1         2         3 罪            名  詐欺 詐欺 詐欺 宣     告     刑  有期徒刑1年3月 有期徒刑1年6月 有期徒刑1年5月 犯   罪   日  期  106年12月27日 107年1月5日 106年12月26日 偵   查   機  關 年   度   案  號  臺灣新北地方檢察署107年度偵字第8882號、第18532號 臺灣新北地方檢察署107年度偵字第8882號、第18532號 臺灣新北地方檢察署107年度偵字第8882號、第18532號 最  後   事實審 法    院 臺灣高等法院 臺灣高等法院 臺灣高等法院  案    號 108年度上訴字第189號 108年度上訴字第189號 108年度上訴字第189號  判決日期 108年12月25日 108年12月25日 108年12月25日 確  定  判  決 法    院 最高法院 最高法院 最高法院  案    號 109年度台上字第1471號 109年度台上字第1471號 109年度台上字第1471號  判決日期 109年3月30日 109年3月30日 109年3月30日 是否為得易科罰金之案件         否        否         否 備            註  臺灣新北地方檢察署109年度執字第5583號     附表編號1至3所示之罪，業經臺灣高等法院以108年度上訴字第189號判決定應執行有期徒刑2年6月確定   

編            號         4         5         6 罪            名  詐欺 詐欺 詐欺 宣     告     刑  有期徒刑1年2月 有期徒刑1年2月 有期徒刑3月 犯   罪   日  期  108年9月26日 108年8月30日 108年12月2日 偵   查   機  關 年   度   案  號  臺灣新北地方檢察署108年度偵字第33076號 臺灣臺北地方檢察署108年度偵字第24007號 臺灣士林地方檢察署109年度偵字第4984號、110年度偵緝字第575號、第576號 最  後   事實審 法    院 臺灣新北地方法院 臺灣臺北地方法院 臺灣士林地方法院  案    號 110年度訴緝字第20號 110年度審訴緝字第17號 110年度簡字第114號  判決日期 110年4月30日 110年5月24日 110年8月11日 確  定  判  決 法    院 臺灣新北地方法院 臺灣臺北地方法院 臺灣士林地方法院  案    號 110年度訴緝字第20號 110年度審訴緝字第17號 110年度簡字第114號  判決日期 110年6月4日 110年7月13日 110年9月8日 是否為得易科罰金之案件         否        否         是 備            註  臺灣新北地方檢察署110年度執字第5714號 臺灣臺北地方檢察署110年度執字第3508號 臺灣士林地方檢察署110年度執字第3703號